臺灣臺北地方法院民事裁定　　　　　　 100年度重國字第25號
原　　　告　徐利華
上列原告與被告國防部總政治作戰局、財政部國有財產局間請求
國家賠償事件，本院裁定如下：
    主  文
原告應於本裁定送達後十日內，提出如附件所載內容之書狀正本
，並以繕本或影本直接通知他造。
    理  由
一、按起訴，應以訴狀表明當事人及法定代理人、訴訟標的及其
    原因事實，與應受判決事項之聲明。民事訴訟法第244 條第
    1 項定有明文。是原告向法院提出之起訴狀，必須表明當事
    人在訴訟中所爭執者究為何事，原告要求法院為裁判之具體
    內容為何及請求法院應為如何判決之聲明，如當事人獲勝訴
    判決，該聲明即成為判決主文，成為將來據以強制執行之依
    據及範圍，此乃起訴必備之程式。又依國家賠償法請求損害
    賠償，應先以書面向賠償義務機關請求，並於起訴時提出該
    機關逾期不協議，協議不成立或拒絕賠償之證明文件，此為
    訴權存在必備之要件（國家賠償法第10條第1 項、該法施行
    細則第37條）。是起訴如不合程式者，法院應以裁定駁回之
    ，但其情形可補正者，審判長應定期間先命補正（民事訴訟
    法第249 條第1 項規定參照）。
二、原告起訴狀陳稱略以：「國有財產局拍賣（國有地），與總
    政治作戰局何關，標脫前（後）要點交又是何件的改建。老
    舊眷村改建與拍賣完全無關，國有財產局卻都出示改建條例
    …。改建是國防部專任如同國有財產局專任拍賣繳國庫，得
    標者還要向總政治作戰局報備？國有財產局每件拍賣都必經
    總政治作戰局？…被請求機關國有財產局與總政治作戰局，
    有連帶侵權行為，故請求賠償。」，並未具體表明起訴之原
    因事實（諸如：被告機關所屬公務員於執行職務行使公權力
    時，有何故意或過失或怠於執行職務不法侵害原告之自由或
    權利之原因事實）；且原告並未表明應受判決事項之聲明，
    僅泛稱：「訴訟標的金各壹億貳仟萬共貳億肆仟萬元」，致
    本院無從判明原告據以請求法院裁判之原因事實及範圍，以
    及請求之損害賠償金額。再者，原告起訴時僅提出以書面向
    國防部請求國家賠償之證據，對於被告財政部國有財產局部
    分，僅提出該局台灣北區辦事處100 年4 月22日台財產北處
    字第1000007540號函文及原告於100 年1 月18日寄發給財政
    部國有財產局台灣北區辦事處之信封，該函文僅係就原告於
    100 年3 月22日異議國軍老舊眷村改建土地辦理標售事宜之
    函覆說明，本院無從查悉原告已否提出書面向該機關請求賠
    償，或原告已經請求賠償，但遭該機關拒絕，或該機關自原
    告提出請求之日起逾30日不開始協議，或自開始協議之日止
    起逾60日協議不成立，揆諸前開說明，自有限期命原告補正
    之必要。
三、依民事訴訟法第249條第1項前段，裁定如主文。
中    華    民    國   100    年    5     月    16    日
                  民事第四庭    法  官  胡宏文
附件
一、依國家賠償法第10條向賠償義務機關財政部國有財產局請求
    國家賠償之證據。
二、原告補正起訴法定程式之書狀，應記載下列各款事項：
（一）當事人及法定代理人。
（二）訴之聲明（如為金錢賠償損害之訴，應表明請求之具體金
      額，或表明其全部請求之最低金額）。
（三）請求所依據之事實及理由。
（四）證明應證事實所用之證據。如有多數證據者，應全部記載
      之。（關於事實，應分別記載應受判決事項聲明有理由之
      事實、對於他造主張事實之承認與否、抗辯事實及與此等
      事項相關連之事實。應證事實如有多數證據，應全部記載
      。如係人證，應載明證人之姓名、住址、電話號碼、訊問
      事項及與應證事實之關係；如係書證，應先提出影本，原
      本俟開庭時提出），並應記載法律關係及法律見解（實務
      上或學說上）、提供相關資料，以利爭點之整理。
三、前開記載方式請以條列方式分段記載。
四、如有委任訴訟代理人而未記載於訴狀者，請載明訴訟代理人
    之姓名及住址，並提出委任狀。
五、所提書狀及書證以繕本或影本直接通知對造時，宜自行保留
    回證，俾利對造就曾否受領前項書狀繕本或影本有爭議時之
    釋明。
以上正本係照原本作成。
本裁定不得抗告。
中    華    民    國   100    年    5     月    16    日
                                書記官  湯郁琪